臺灣花蓮地方法院刑事判決　　　　　　　 100年度易字第12號
公　訴　人　臺灣花蓮地方法院檢察署檢察官
被　　　告　李宗聯
上列被告因竊盜等案件，經檢察官提起公訴（99年度偵字第4992
號、第5269號、第5543號、第5552號），被告於準備程序中為有
罪之陳述，本院合裁定進行簡式審判程序，判決如下：
    主  文
李宗聯竊盜，累犯，處有期徒刑肆月；又竊盜，累犯，處有期徒
刑肆月；又竊盜，累犯，處有期徒刑肆月；又於夜間侵入住宅竊
盜，累犯，處有期徒刑陸月；又攜帶兇器毀越門扇及安全設備竊
盜，累犯，處有期徒刑柒月；又竊盜，累犯，處有期徒刑伍月。
應執行有期徒刑壹年拾月。
    事  實
一、李宗聯前曾於民國98年間因公共危險案件，經本院以98年度
    花交簡字第138號判決判處有期徒刑3月確定，於98年7月9日
    易科罰金執行完畢。詎竟未知悔改，復意圖為自己不法所有
    ，於下列時間、地點，竊取他人財物：
    (一)於98年12月間起至99年2月間某3日，於凌晨1、2時許， 3
      次前往花蓮縣吉安鄉○○○街118 號勝安宮內，徒手竊取
      許願池內之零錢各新臺幣（下同）500 元，得手後花用殆
      盡，共計前往竊盜3次。
    (二)於99年2月間某日凌晨3時許，於夜間侵入有人居住之花蓮
      縣花蓮市○○街25-4號花都計程車行內，先竊取邱鏡光車
      號996-XQ號計程車之鑰匙後，開啟停在上址前之該計程車
      車門，接續竊取車內硬幣約200元，得手後花用殆盡。
    (三)於99年3月間某日下午1時許，前往花蓮縣吉安鄉太昌村山
      邊140之1號，持可為兇器使用之破壞剪，破壞該處大門、
      鐵窗後，踰越鐵窗進入屋內，竊取戴仁宏所有之五金工具
      、白鐵、水龍頭等物。得手後，以1,600 元變賣得款花用
      。
    (四)於99年3月間某日下午1時許，前往花蓮縣吉安鄉太昌村山
      邊138之1號非供人居住使用之工寮內，竊取劉明然所有之
      鐵製物品、照明設備錄音機1台、咖啡機1台、板手、尖嘴
      鉗等物。
    李宗聯在上開竊盜犯行均未為任何有偵查犯罪職權之公務員
    知悉前，即向警員自首，並進而接受本件裁判。
二、案經花蓮縣警察局花蓮分局、吉安分局報告臺灣花蓮地方法
    院檢察署檢察官偵查起訴。
    理  由
一、上開犯罪事實，業據被告李宗聯於警詢或偵查中及本院審理
    時均坦承不諱，核與證人即被害人戴仁宏、邱鏡光、陳敏志
    於警詢、劉明然於警詢及偵查中所證述之情節大致相符。此
    外，復有現場照片18張在卷可稽，被告自白，核與事實相符
    ，自應依法論科。
二、按行為後法律有變更者，適用行為時之法律；但行為後之法
    律有利於行為人者，適用最有利於行為人之法律，刑法第 2
    條第1項定有明文。被告行為後，刑法第321條業於100年1月
    26日修正公布，並於100年1月28日施行。修正前刑法第 321
    條第1項規定：「犯竊盜罪而有左列情形之一者，處6月以上
    、5 年以下有期徒刑：一、於夜間侵入住宅或有人居住之建
    築物、船艦或隱匿其內而犯之者。二、毀越門扇、牆垣或其
    他安全設備而犯之者。三、攜帶兇器而犯之者。四、結夥三
    人以上而犯之者。五、乘火災、水災或其他災害之際而犯之
    者。六、在車站或埠頭而犯之者。」，修正後則規定：「犯
    竊盜罪而有下列情形之一者，處6月以上、5年以下有期徒刑
    ，得併科新臺幣10萬元以下罰金：一、侵入住宅或有人居住
    之建築物、船艦或隱匿其內而犯之者。二、毀越門扇、牆垣
    或其他安全設備而犯之者。三、攜帶兇器而犯之者。四、結
    夥三人以上而犯之者。五、乘火災、水災或其他災害之際而
    犯之者。六、在車站、埠頭、航空站或其他供水、陸、空公
    眾運輸之舟、車、航空機內而犯之者。」，修正後之法定刑
    增訂「得併科新臺幣10萬元以下罰金」，亦即依修正後之規
    定，得併科罰金，對行為人較為不利；又修正後第1 款刪除
    「於夜間」之要件，是不論何時侵入住宅或有人居住之建築
    物而竊盜者，均成立該款之加重竊盜罪。是經比較修正前、
    後之規定，自以修正前之規定較有利於被告，應依刑法第 2
    條第1項前段之規定，適用被告行為時即修正前之刑法第321
    條第1 項規定。次按破壞剪係堅硬之鐵製器具，足以剪斷門
    鎖，於客觀上自足以對人之生命、身體、安全構成威脅，顯
    為具有危險性之兇器無訛。是核被告如犯罪事實(一)、(四)所為
    ，均係犯刑法第320條第1項竊盜罪；如犯罪事實(二)所為，係
    犯修正前第321條第1項第1 款之於夜間侵入住宅竊盜罪；如
    犯罪事實(三)所為，係犯修正前刑法321條第1項第2款、第3款
    之攜帶兇器毀越門扇及安全設備竊盜罪。被告在花都計程車
    行內先竊取汽車鑰匙開啟車門以竊取車內零錢，係屬一犯意
    接續多次行為，侵害一個法益，應為接續犯。被告所犯上揭
    6 次竊盜犯行，犯意各別，行為互殊，應分論併罰。查被告
    前曾於98年間因公共危險案件，經本院以98年度花交簡字第
    138號判決處有期徒刑3月確定，於98年7月9日易科罰金執行
    完畢，有臺灣高等法院被告前案紀錄表在卷可憑，被告受有
    期徒刑執行完畢後，5年以內故意再犯本件有期徒刑以上之6
    罪，均為累犯，均應依刑法第47條第1 項規定加重其刑。被
    告在上揭6 次竊盜犯行後，在有偵查犯罪職權之公務員發覺
    前，主動向花蓮縣警察局花蓮分局、吉安分局之員警自首犯
    行且接受本案裁判等情，有花蓮縣警察局花蓮分局、吉安分
    局員警之偵查報告及被害人警詢筆錄在卷可稽，被告就上揭
    犯行，係對於未發覺之犯罪自首而接受裁判，爰均依刑法第
    62條前段規定減輕其刑，並依法先加後減之。爰審酌被告前
    有多次竊盜前科紀錄，素行非佳，攜帶兇器、毀越門扇及安
    全設備侵入行竊之手段、目的，侵害他人財產法益暨被害人
    損害之程度、嚴重危害社會治安，惟犯罪後尚知坦承犯行等
    一切情狀，分別量處主文所示之刑，並定其應執行之刑。至
    被告如犯罪事實(三)供犯罪所用之破壞剪並未扣案，復非義務
    沒收之物，亦無證據證明現仍存在，為免將來執行之困難，
    爰不諭知沒收，併此敘明。
據上論斷，應依刑事訴訟法第273條之1第1項、第299條第1 項前
段，刑法第2條第1項前段、第320條第1項、第62條前段、第47條
第1項、第51條第5款，修正前刑法第321條第1項第1款、第2款、
第3款，刑法施行法第1條之1，判決如主文。
本案經檢察官陳玫琪到庭執行職務。
中    華    民    國    100   年    3     月    8     日
                  刑事第一庭    法  官  林恒祺
以上正本證明與原本無異。
如不服本判決應於收受送達後10日內向本院提出上訴書狀，並應
敘述具體理由。其未敘述上訴理由者，應於上訴期間屆滿後20日
內向本院補提理由書(均須按他造當事人之人數附繕本)「切勿逕
送上級法院」。告訴人或被害人如對於本判決不服者，應具備理
由請求檢察官上訴，其上訴期間之計算係以檢察官收受判決正本
之日期為準。
中    華    民    國   100    年    3     月    9     日
                                書記官
附錄本案論罪科刑法條：
中華民國刑法第320條
意圖為自己或第三人不法之所有，而竊取他人之動產者，為竊盜
罪，處5年以下有期徒刑、拘役或5百元以下罰金。
意圖為自己或第三人不法之利益，而竊佔他人之不動產者，依前
項之規定處斷。
前二項之未遂犯罰之。
修正前中華民國刑法第321條
犯竊盜罪而有下列情形之一者，處6月以上、5年以下有期徒刑：
一、於夜間侵入住宅或有人居住之建築物、船艦或隱匿其內而犯
    之者。
二、毀越門扇、牆垣或其他安全設備而犯之者。
三、攜帶兇器而犯之者。
四、結夥三人以上而犯之者。
五、乘火災、水災或其他災害之際而犯之者。
六、在車站或埠頭而犯之者。
前項之未遂犯罰之。